

Vassiriky Inza DIOMANDE Mon objectif: CHEF DE PROJET AMOA

Permis B ✓ vassirikyinza.diom25@em-normandie.fr 📮 0605726705

Avec une scolarité et diverses expériences professionnelles en France et à l'étranger. Bientôt détenteur d'un double diplôme en tant que "Manager des systèmes d'information et du numérique" et d'un titre professionnel de niveau 1 enregistré au RNCP. Je souhaite continuer à monter en compétence et relever de nouveaux défis, à partir de Novembre 2019. Mobilité: Nationale et Internationale.

LinkedIn: Inza DIOMANDE

FORMATIONS

Programme grandes ecoles écoles BAC+5 Double diplôme

EM NORMANDIE / GEM GRENOBLE • Depuis septembre 2018

Master "Manager des systèmes d'information et du numérique" et titre professionnel de niveau 1 enregistré au RNCP

Bachelor

Ecole de Management des Systèmes d'Information ISMA - Riga Lettonie • 2008 à 2012

- International Business & Economics
- Digital Marketing

Classe préparatoire

Université Polytechnique de Kharkov Ukraine • Septembre 2007 à juin 2008

Diplôme en langue RUSSE

Baccalauréat Scientifique

Lycée Moyen Séminaire (Cote d'ivoire) • 2005 à 2006

EXPÉRIENCES

Junior Consultant Fonctionnel SI

FILIASSUR • LE HAVRE (France) • Projet étudiant • Octobre 2018 à mars 2019



- Analyser les processus de fonctionnement de la DSI havre et offshore. Identifier les points d'amélioration et proposer des solutions innovantes. Proposer un mode de communication pour l'avancement des projets de la DSI Proposer des outils de pilotage et de reporting afin d'harmoniser les process.
- "Responsable" par roulement d'une équipe de 4. 2 semaines en cours / 2 semaines en entreprises.

Attaché / Ingénieur d'affaire

SCS • LE HAVRE (France) • Octobre 2015 à mai 2018



 assurer la mise en place des projets commerciaux. assurer la gestion et le suivi opérationnel. être à l'affût de l'actualité technologique et commerciale.

Assistant chef de produit Orange reprise et Accessoires BtoB

Orange • Paris (France) • Avril 2014 à mars 2015



• Animation de l'offre digital Orange reprise.

Suivis portefeuille clients. Gestion de projet agile.

Mise en place de promotion digital.

Animation pôle accessoire et objets connectés BtoB

Référencement

Réunion partenaire/ Reporting

Conseiller clientèle

CEACOM • LE HAVRE (France) • Mars 2013 à février 2014

 Gestion des dossiers commerciaux. Gestion administrative du portefeuille clients. Conseiller des clients.



Évaluer les risques

Just5 • RIGA (Lettonie) • Stage • Août 2012 à novembre 2012

 Arrange meetings. Customers follow-up. Management of communication supports.

COMPÉTENCES

Management des systèmes d'information

▶ Gestion de projet SI Modélisation des processus ▶ Base de donnée SQL ▶ Méthode agile cvbersécurité Data virsualisation Intégration des SI aux Métiers

Outils informatique/Développement



Marketing

 Segmentation/ciblage clientèle Marketing Veille commerciale Veille concurrentielle Support de communication •••• Référencement

Administratif

• suivi d'un portefeuille client Gestion de dossier sinistrés

Commercial

 Négociation ▶ Relation Clientèle ▶ E-mailling ▶ Prospection clientèle ▶ Gestion de litige clientèle

Langues

 Anglais Français

LOISIRS

Sport

• Grace au football, j'ai pu créer une bonne relation avec certains de mes clients

Natation



